# 发行费用母公司合并报表的处理

提问人：baihaojie1986 时间：2016-11-24 13:34:47
瑞华研究汇编，6-1-19案例的做法是否和实体理论相悖呢？

回答人：chenyiwei
请问您认为与实体理论相悖之处在哪里？在极端情况下如果全部由母公司认购子公司增发的股份，则权益总额没有增加，在此情况下将子公司层面发生的发行费用在合并报表层面计入费用，恰好应看作实体理论要求的体现，即在合并报表主体（作为一个整体）的层面上运用了会计处理的一般原则。